【裁判字號】    90,訴,72
【裁判日期】    900322
【裁判案由】    毒品危害防制條例
【裁判全文】
臺灣板橋地方法院刑事判決                              九十年度訴字第七二號
    公  訴  人  臺灣板橋地方法院檢察署檢察官
    被      告  乙○○
                張修誠
右列被告因違反毒品危害防制條例案件，經檢察官提起公訴（八十九年度偵字第二一
七Ｏ九號），甲○判決如左：
    主  文
乙○○連續轉讓第二級毒品，處有期徒刑捌月。扣案安非他命貳包（合計驗餘淨重壹
點陸參公克）沒收銷燬。
    事  實
一、乙○○基於轉讓第二級毒品安非他命之概括犯意，連續於下揭時地，無償提供第
    二級毒品安非他命予友人丙○○：(一)於民國（下同）八十九年九月間，在台北縣
    板橋市○○街二十一巷九號丙○○住處，交付約三公克之安非他命一包；(二)於八
    十九年十月間，在上址交付約二公克之安非他命一包；(三)於八十九年十一月十八
    日晚間十一時五十分許，丙○○在上址為警查獲，供出上情，並由丙○○以電話
    聯絡乙○○表示急需安非他命，乙○○隨即攜帶其所有之安非他命二包（合計淨
    重一點六三公克），前往台北縣中和市○○路四十一號三樓中和賓館三一五室內
    ，於八十九年十一月十九日凌晨三時五十分許，在中和賓館房間內為警查獲，並
    扣得其所有之安非他命二包。
二、案經台北縣警察局中和分局報告臺灣板橋地方法院檢察署檢察官偵查起訴。
    理  由
一、訊據被告乙○○僅坦承於八十九年十月間轉讓安非他命一次予丙○○之行為，而
    否認有何其餘轉讓毒品犯行，辯稱：我只有給丙○○安非他命一次而已云云，惟
    查：右揭事實，業據證人丙○○到庭結證稱：八十九年九月時候我身上沒有錢，
    我和乙○○是好朋友，我就打電話給乙○○，我問他那邊是否有安非他命，拿一
    些給我，他九月時候拿三公克給我，拿到我板橋市○○街住所那邊，十月份被告
    拿二公克給我，也是拿到我家給我，這二次都是不用錢的，被告免費送給我，因
    為我們二人是好朋友，第三次我先打電話給被告說要調三公克，被告說他身上不
    夠，警察跟我說沒有關係，叫他先把毒品送過來，叫他送到中和賓館，當時有一
    位警察充當我的好朋友等語明確（見甲○九十年一月十一日訊問筆錄），且被告
    亦自承與證人係好朋友（見甲○九十年二月八日訊問筆錄），其等並無怨隙，證
    人所述應堪採信，被告前開辯解，應係事後避重就輕之詞，不足採信。且扣案結
    晶兩包確係安非他命，合計淨重一點六三公克，復有法務部調查局九十年二月八
    日檢驗鑑定書在卷可稽。綜上，事證明確，被告犯行堪予認定。
二、
  (一)核被告所為，係犯毒品危害防制條例第八條第二項之轉讓第二級毒品罪。被告持
    有毒品之低度行為，為其轉讓毒品之高度行為所吸收，不另論罪。第三次轉讓毒
    品行為，因丙○○係為配合警方偵查犯罪，並無收受毒品之真意，尚屬未遂，被
    告所為兩次轉讓毒品既遂行為及一次轉讓毒品未遂行為，時間緊接，所犯罪名相
    同，顯係出於概括之犯意為之，為連續犯，爰依刑法第五十六條之規定以一轉讓
    毒品罪既遂論，並加重其刑。
  (二)公訴人雖認被告之犯行，均係涉犯毒品危害防制條例第四條第二項之販賣第二級
    毒品罪嫌，惟被告堅決否認有何販賣毒品犯行，況本案查獲緣由，係翁新豐於八
    十九年十一月十七日晚間八時三十分許，至台北縣警察局中和分局檢舉「丙○○
    」販賣及吸食安非他命犯嫌，警方始於同年月十八日晚間十一時三十分許，持搜
    索票至丙○○住處查獲丙○○，方經丙○○聯絡被告，帶同警方前往台北縣中和
    賓館查獲，是丙○○本係被他人檢舉販賣毒品之犯罪嫌疑人，其為警查獲後，轉
    而指述被告販賣毒品，其指訴當有其自身利益之考量，尚難遽信。且丙○○至甲
    ○具結後，即改口證稱：被告提供毒品給我都是免費送給我的，我和他是好朋友
    ，我沒有向被告買過毒品等語（見九十年一月十一日訊問筆錄），指述前後不一
    ，復查無其他積極證據足以證明被告有何販賣安非他命之犯行，尚難僅憑丙○○
    前後不一之陳述，對被告為何不利之認定，是公訴人起訴罪名稍有未洽，在不妨
    害事實同一性之範圍內，爰變更起訴法條。
  (三)爰審酌被告無償提供安非他命予友人施用之犯罪動機，及其提供次數甚少，犯罪
    所生之損害非鉅，及犯罪後態度坦承部分犯行，態度尚稱良好等一切情狀，量處
    如主文所示之刑。扣案安非他命二包，係第二級毒品，應依同條例第十八條第一
    項前段沒收銷燬之。
據上論斷，應依刑事訴訟法第二百九十九條第一項前段、第三百條，毒品危害防制條
例第八條第二項、第十八條第一項前段，刑法第十一條前段、第五十六條，判決如主
文。
本案經檢察官郭緯中到庭執行職務
中      華      民      國    九十      年      三      月    二十二    日
                                      臺灣板橋地方法院刑事第三庭
              法  官  蕭  一  弘
右正本證明與原本無異。
如不服本判決，應於判決送達後十日內，向甲○提出上訴狀。
                                          書記官  郭  玉  芬
中      華      民      國     九十     年    三        月   二十二     日
附錄法條：
毒品危害防制條例第八條：
轉讓第一級毒品者，處一年以上七年以下有期徒刑，得併科新臺幣一百萬元以下罰金
。
轉讓第二級毒品者，處六月以上五年以下有期徒刑，得併科新臺幣七十萬元以下罰金
。
轉讓第三級毒品者，處三年以下有期徒刑，得併科新臺幣三十萬元以下罰金。
前三項之未遂犯罪之。


司法院資訊處製作；財團法人民間司法改革基金會備份。
